臺北高等行政法院判決　　　　　　　　　　　　　　　九十年度訴字第三九一六號
　　　　　　　　　　　　　　　.
　　原　　　告　思必可有限公司
　　代　表　人　甲○○
　　訴訟代理人　丙○○
　　被　　　告　財政部臺北市國稅局
　　代　表　人　張盛和（局長）
　　訴訟代理人　乙○○
右當事人間因營利事業所得稅事件，原告不服財政部中華民國九十年三月二十二日台
財訴字第○九○一三五一六四七號訴願決定，提起行政訴訟。本院判決如左：
　　主      文
原告之訴駁回。
訴訟費用由原告負擔。
　　事      實
一、事實概要：原告八十六年度營利事業所得稅結算申報，原列報營業成本新台幣（
    下同）一一、八八○、○八四元，經被告初查結果，以原告所附營業成本明細表
    經重行核算後，營業成本應為一一、○一七、七九○元，計虛增營業成本八六二
    、二九四元，遂就短漏報所得額補稅一九四、七○四元，並按所漏稅額處以一倍
    之罰鍰一九四、七○○元（計至百元止）。原告不服，申經復查結果，未獲准變
    更，提起訴願，亦遭決定駁回，遂向本院提起行政訴訟。
二、兩造聲明：
　(一)原告聲明：
    1.訴願決定、原處分均撤銷。
    2.訴訟費用由被告負擔。
　(二)被告聲明：
    1.駁回原告之訴。
    2.訴訟費用由原告負擔。
三、兩造爭點：
　(一)原告主張之理由：
    原告八十六年度營利事業所得稅申報，虛增營業成本八六二、二九四元，係前會
    計筆誤填寫錯誤，就本稅部分，原告並不爭執，惟原告已主動繳納本稅稅款，且
    無虛增營業成本之動機，就罰鍰部分，被告應准予酌減罰鍰金額或分期繳納。
  (二)被告答辯之理由：
    1.補徵八十六年度營利事業所得稅部分：
      按「營利事業所得之計算，以其本年度收入總額減除各項成本費用、損失及
        稅捐後之純益額為所得額。」為所得稅法第二十四條第一項所規定。本件原
        告八十六年度營利事業所得稅結算申報，原申報營業成本一一、八八○、○
        八四元，經被告依營業成本明細表重行核算結果，應為一一、○一七、七九
        ○元（期初存貨一、二一一元＋本期進貨一○、八一九、四六七元＋其他二
        ○一、一一二元－期末存貨四、○○○元＝進銷成本一一、○一七、七九○
        元），計虛增成本八六二、二九四元。被告就短漏報所得額核定補稅一九四
        、七○四元。又原告辦理八十六年度營利事業所得稅結算申報時，虛報銷貨
        成本八六二、二九四元，致短漏報所得額及稅捐，有營業成本明細表及結算
        申報書可稽，違章事實明確，補稅一九四、七○四元，尚無不合。又原告本
        期申報營業費用二一、○一五、八四三元，被告亦按申報數全數認列，是原
        告訴稱本件係筆誤及誤將費用歸屬至成本所致等語，顯屬誤解。
      本件原告營業成本明細表所載期初存貨，加上本期進貨及其相關費用，減期
        末存貨，與原告當時申報之營業成本金額不符，多出八六二、二九四元，自
        係虛增成本，與原告提出憑證認定無關，況原告所提出之憑證經全數認定並
        無剔除。
    2.罰鍰部分：
      按「納稅義務人已依本法規定辦理結算申報，但對依本法規定應申報課稅之
        所得額有漏報或短報情事者，處以所漏稅額兩倍以下之罰鍰。」為所得稅法
        第一百十條第一項所規定。本件原告本期虛報營業成本，致短漏報所得額八
        六二、二九四元，違章事證明確，被告依前揭規定按所漏稅額處一倍之罰鍰
        計一九四、七○○元，尚無不合。
      罰鍰分期繳納僅限於天災、事變等情形，於本件並無適用。
　　理      由
一、按「營利事業所得之計算，以其本年度收入總額減除各項成本費用、損失及稅捐
    後之純益額為所得額。」、「納稅義務人已依本法規定辦理結算申報，但對依本
    法規定應申報課稅之所得額有漏報或短報情事者，處以所漏稅額兩倍以下之罰鍰
    。」，分別為所得稅法第二十四條第一項、第一百十條第一項所明文規定。
二、本件原告八十六年度營利事業所得稅結算申報，原列報營業成本一一、八八○、
    ○八四元，經被告初查重行核算原告所附營業成本明細表，發現其進銷成本計算
    錯誤，營業成本應為一一、○一七、七九○元，計虛增營業成本八六二、二九四
    元等情，有原告八十六年度營利事業所得稅結算申報書、營業成本明細表等附於
    原處分卷可稽，並為原告所不爭，自堪認為真正。是原告既有上開申報虛增營業
    成本之事實，縱其所稱虛增營業成本八六二、二九四元乃前會計筆誤填寫錯誤所
    致等語屬實，亦無解於其違章之成立。故被告據以處分，即非無據。至原告主張
    被告應准予酌減罰鍰金額或分期繳納一節，因被告按所漏稅額處一倍之罰鍰仍係
    在法定範圍（所漏稅額兩倍以下之罰鍰）內，並無裁量不當或不法之情形，而是
    否准予分期繳納罰鍰，係屬執行之問題，亦與本件處分是否違法係屬二事，要均
    難執為本件撤銷訴訟之依據。從而被告以原告虛報營業成本，致短漏報所得額，
    而予以補徵本稅及科處罰鍰，揆諸首揭法條規定，並無違誤，訴願決定予以維持
    ，亦無不合，原告之訴難認有理由，應予駁回。
據上論結，本件原告之訴為無理由，爰依行政訴訟法第九十八條第三項前段，判決如
主文。
中　　華　　民　　國　　　九十一　　年　　　六　　　　月　　二十六　　　日
                 　　　　   臺 北 高 等 行 政 法 院  第 一 庭
                             　　　　      審 判 長  法    官  鄭忠仁
                                           　　　    法    官  楊莉莉
                                                     法    官  林育如
右為正本係照原本作成。
如不服本判決，應於送達後二十日內，向本院提出上訴狀並表明上訴理由，如於本判
決宣示後送達前提起上訴者，應於判決送達後二十日內補提上訴理由書（須按他造人
數附繕本）。
中　　華　　民　　國　　　九十一　　年　　　六　　　　月　　二十七　　　日
       　　　　　　　　　　　　　　　　　　　　　　　書 記 官　林如冰
